---
title: "Paquetes en R"
author: "Carlos Figueroa"
date: '2018-05-13'
slug: paquetes-en-r
tags:
- RStudio
- Paquetes
categories: R
---

```{r setup, include=FALSE}
knitr::opts_chunk$set(collapse = TRUE)
```

# Introducci칩n
En el siguiente tutorial aprenderemos sobre como instalar los paquetes en R y la manera correcta de cargarlos al ambiente de trabajo. 

Un paquete (o tambi칠n llamado librer칤a) son un conjunto de funciones desarrolladas previamente por otras personas. R se ha vuelto un lenguaje de programaci칩n popular porque ofrece una amplia gama de paquetes libres respaldados por una comunidad que siempre se encuentra en constante desarrollo de nuevos paquetes y mejorando los que ya existen, as칤 como tambi칠n ofrece la posibilidad a cualquier usuario de crear nuevos paquetes.
2
Un paquete en resumen, nos hace la vida m치s f치cil, pues hace que nuestro c칩digo sea mucho m치s eficiente, legible, y se reduce considerablemente el tiempo en el que lo desarrollamos, porque en lugar de escribir nuevas funciones, utilizamos las funciones que ya existen en el paquete.

### Instalando los paquetes:
Como ejemplo, utilizaremos el paquete *Purrr* de la serie [Tidyverse](<https://www.tidyverse.org/>). Instalar un paquete es muy sencillo, solo hacemos uso de la funci칩n `install.packages('Purrr')`, y acto seguido seleccionaremos el mirror de la [CRAN](https://cran.r-project.org/)[^1] que deseemos. F칤jate que el arcumento de la funci칩n es una cadena de caracteres, por eso `'Purrr'` lleva comillas simples o dobles. Esto es importante, pues es un error muy frecuente ingresar lo siguiente:

```{r error object, error=TRUE}
install.packages(Purrr)
```

Que hace referencia al *objeto* Purrr (que no existe) y no al paquete como tal. De nada, por las horas que posiblemente te ahorramos 游땦.


### Cargando los paquetes:
La manera mas com칰n de cargar los paquetes es utilizando la funci칩n `library()`, seguida del paquete, esta vez, sin comillas porque al estar instalado el paquete, ahora si ser치 un objeto al que podemos acceder. Esta funci칩n carga **todas** las funciones del paquete al ambiente de trabajo. De esta manera:

```{r installing}
library(purrr)
```

Esta manera es la correcta, en el caso de que utilicemos muchas funciones del paquete, y necesitemos acceder de manera r치pida a estas con tan solo escribirlas. Sin embargo, al momento de trabajar en un proyecto que requiera un c칩digo mas riguroso, de scripts que necesiten de una alta reproducibilidad y constante mantenimiento, las buenas pr치cticas se inclinan por utilizar espec칤ficamente las funciones de los paquetes con la notaci칩n `paquete::funcion()`.

As칤 que por ejemplo, podemos utilizar la funci칩n `map_df()` del paquete *Purrr* `purrr::map2_df()` seguido del argumento de la funci칩n en cuesti칩n.


# Conclusiones:

1. Instalamos los paquetes con `install.packages('paquete')`.
2. Cargamos todas las funciones del paquete con `library(paquete)`
3. Utilizamos una unica funcion del paquete sin necesidad de cargarlas todas con `paquete::funcion()`.


[^1]: La CRAN, Comprehensive Archive Network, por sus siglas en ingl칠s, no es mas que una red de repositorios en los que son almacenados los archivos binarios tanto del lenguaje R, como de la inmensa mayor칤a de paquetes de R.